臺灣臺北地方法院交通事件裁定　　　　　　　　　　九十一年度交聲字第四七二號
　　異議人即
　　受處分人　甲○○
右列受處分人因違反道路交通管理處罰條例案件，對於台北市交通事件裁決所中華民
國九十一年四月一日所為之處分（原處分案號：北市裁三字第駕裁二二－Ｄ一Ａ四四
五三００號），聲明異議，本院裁定如左：
    主      文
異議駁回。
    理      由
一、按橋樑不得臨時停車，道路交通安全規則第一百十一條第一項第一款定有明文，
    ，而如汽車駕駛人在禁止臨時停車處所停車者，處新台幣（以下同）六百元以上
    一千二百元以下罰鍰，道路交通管理處罰條例第五十六條第一項第一款定有明文
    。再行為人如係駕駛小型車在橋樑上違規停車為警舉發，而在舉發通知單上所載
    之應到案日期前聽候裁決，經主管機關調查後仍認定其有違規停車之行為者，依
    違反道路交通管理事件統一裁罰標準及處理細則（於民國九十一年九月一日後法
    文之名稱已修正為違反道路交通管理事件統一裁罰基準及處理細則，以下稱處理
    細則）第四十四條第一項及違反道路交通管理事件統一裁罰標準表（於九十一年
    九月一日後，其名稱已修正為違反道路交通管理事件統一裁罰基準表，以下稱基
    準表）之規定，需對該違規停車之行為人處以九百元之罰鍰。又逕行舉發違反道
    路交通管理事件，經汽車所有人依通知單之應到案日期前到案，並告知違規駕駛
    人姓名、身分證統一編號及住址者，處罰機關應即另行通知違規駕駛人到案依法
    處理；逾應到案日期，處罰機關應依道路交通管理處罰條例第八十五條第三項規
    定處罰該汽車所有人，處理細則第二十四條亦定有明文，易言之，汽車駕駛人在
    橋樑上違規停車，為警當場攔停者，處罰機關固應對汽車之駕駛人為處罰，惟若
    舉發機關並非當場對該部汽車攔停，而在九十一年七月三日前係依處理細則第二
    十三條第一項第三款「違規停車而駕駛人不在現場」規定逕行舉發者【按此逕行
    舉發之條文本規定於處理細則之第二十三條，嗣道路交通管理處罰條例於九十一
    年七月三日將舉發機關得以逕行舉發之情形及要件增訂為該條例第七條之二規定
    ，並於同年月五日生效，同時將處理細則第二十三條予以刪除】，此際舉發機關
    只能依上開處理細則第二十三條第二項規定對汽車所有人為掣單舉發，而如經舉
    發之汽車所有人在舉發通知單之應到案日期前到案，並告知處罰機關該名在橋樑
    上違規停車之違規駕駛人姓名、身分證統一編號及住址者，處罰機關應即依前開
    細則第二十四條規定處罰該名違規駕駛人，而如汽車所有人未於應到案日期前到
    案或雖於應到案日期前到案，而未告知處罰機關實際之違規駕駛人者，處罰機關
    仍應依道路交通管理處罰條例第八十五條第三項「本條例關於車輛駕駛人之處罰
    ，如應歸責於車輛所有人者，處罰車輛所有人。」規定，對車輛所有人加以處罰
    。
二、本件受處分人即異議人甲○○所有車號ＡＤ－四三六七號自用小客車，於九十一
    年二月十八日下午七時五十一分，在桃園縣中壢市新明橋上違規停車，而駕駛人
    不在現場，而為桃園縣警察局中壢分局交通分隊（以下稱中壢分局）員警高鈺洸
    當場以拍照之方式採證，並以受處分人所有前開車號汽車有違反前揭道路交通管
    理處罰條例第五十六條第一項第一款規定之行為掣單舉發，嗣將舉發通知單送達
    於受處分人後，受處分人雖於應到案日期前向原處分機關提出申訴，惟未向原處
    分機關告知該部汽車當時之駕駛人確實年籍，經原處分機關請舉發單位即中壢分
    局調查結果，仍認受處分人所有前開車號汽車有前開違規行為，原處分機關乃依
    前揭道路交通管理處罰條例第五十六條第一項第一款、第八十五條第三項及處理
    細則第二十四條、第四十四條第一項暨基準表之規定，於九十一年四月一日裁處
    前開車號汽車之所有人即異議人罰鍰九百元。
三、訊據受處分人固不否認有於前開時間將其所駕駛之前開車號汽車，在前述地點停
    車之事實，惟矢口否認有任何違反道路交通管理處罰條例規定之行為，辯稱：當
    時還有很多車子都停在橋上，都沒有被拖吊，只有我的車被拖吊，顯然不公平云
    云，惟查：
    受處分人所有前開車號汽車為警舉發當時究竟是否尚有其他車輛同樣停放於橋樑
    上，於卷內並無任何證據資料可以支撐受處分人此種說法，且縱有其他車輛亦停
    放於橋上，亦與受處分人所有前開車號汽車有無違規停車之行為無涉，並不能因
    此而免除受處分人所有前開車號汽車違規停車之處罰，從而尚難認受處分人其辯
    解為可採，本件事證明確，受處分人之違規行為堪以認定。
四、綜上所述，受處分人所有前開車號汽車確有在前揭時間在橋樑上違規停車之行為
    ，從而原處分機關依前揭道路交通管理處罰條例第五十六條第一項第一款、第八
    十五條第三項及處理細則第二十四條、第四十四條第一項暨基標準表之規定，裁
    處前開車號汽車之所有人即受處分人罰鍰九百元，核無違誤，本件受處分人之異
    議為無理由，自應將其異議駁回。
據上論斷，應依道路交通案件處理辦法第十九條，裁定如主文。
中      華      民      國    九十一    年     十一     月      一      日
                                    臺灣臺北地方法刑事第三庭
              法  官  葉建廷
右正本證明與原本無異。
如不服本裁定，應於裁定送達後五日內，向本院提出抗告狀。
                                          書記官  許婉如
中      華      民      國    九十一    年     十一     月      一      日
